臺灣高雄地方法院民事裁定
111年度抗字第145號
抗  告  人  林文祥  
            吳桂銓  
相  對  人  買靖辛  
上列當事人間聲請本票裁定事件，抗告人對於民國111年9月27日
本院111年度司票字第8719號裁定提起抗告，本院裁定如下：
    主  文
抗告駁回。
抗告程序費用新臺幣1,000元由抗告人連帶負擔。
    理  由
一、按執票人向本票發票人行使追索權時，得聲請法院裁定後強
    制執行，票據法第123條定有明文。又本票執票人依上開規
    定，聲請法院裁定許可對發票人強制執行，係屬非訟事件程
    序，法院僅就形式上審查得否准許強制執行，此項裁定並無
    確定實體上法律關係存否之效力，如發票人就票據之真正或
    債務之存否有爭執時，應由發票人提起確認之訴，以資解決
    。 
二、本件相對人於原審聲請意旨略以：相對人執有抗告人於民國
    111年8月11日共同簽發，票面金額新臺幣（下同）30萬元，
    未載到期日，並免除作成拒絕證書之本票1紙（下稱系爭本
    票），經提示未獲付款，爰依票據法第123條規定，聲請裁
    定許可強制執行等語，並提出系爭本票為證。原裁定認相對
    人之聲請與票據法第123條規定相符，而准其對抗告人為強
    制執行。
三、抗告人林文祥抗告意旨略以：伊於111年6月15日向綽號「阿
    鴻」之人借款24萬元，並簽發系爭本票作為擔保，其後伊於
    111年6月23日將30萬元存入支票帳戶，用以清償對「阿鴻」
    之借款債務，並要求「阿鴻」返還系爭本票，乃「阿鴻」不
    僅未返還，更透過他人要求伊給付30萬元現金。對此，伊已
    依民法第92條規定，為撤銷票據行為之意思表示。又伊與相
    對人素昧平生，並無任何金錢往來或成立借貸法律關係，原
    裁定遽依相對人之聲請，准其以系爭本票對伊為強制執行，
    於法不合，爰提起抗告，請求廢棄原裁定等語。
四、抗告人吳桂銓抗告意旨略以：系爭本票上伊之簽名係屬偽造
    ，且伊已於收受原裁定送達後20日內，向本院對相對人起訴
    請求確認系爭本票債權不存在，爰提起抗告，請求廢棄原裁
    定等語。
五、經查，原裁定自系爭本票形式上之要件予以審查，認系爭本
    票無不應准許強制執行之情形，而許可相對人對抗告人為強
    制執行，經核於法並無違誤。至抗告人林文祥執前詞主張系
    爭本票之債務業經清償，且其已為撤銷簽發系爭本票之意思
    表示，與相對人間亦無任何法律關係存在云云；抗告人吳桂
    銓執前詞主張系爭本票上之簽名係屬偽造，其對此已提起確
    認系爭本票債權不存在之訴云云，均核屬對系爭本票債權是
    否存在及票據之真正等實體上法律關係有所爭執，尚非非訟
    程序所得審究，應由抗告人另循訴訟途徑以資解決，方屬適
    法。從而，本件抗告人執前詞指摘原裁定不當，求予廢棄，
    為無理由，應予駁回。
六、據上論結，本件抗告為無理由，依非訟事件法第46條、第21
    條第2項、第24條第1項，民事訴訟法第495條之1第1項、第4
    49條第1項、第95條、第85條第2項，裁定如主文。
中　　華　　民　　國　　111 　年　　11　　月　　28　　日
                  民事第二庭    審判長法  官  陳宛榆  
　　　　　　　　　                    法  官  施盈志
　　　　　　　　　                    法  官  林婕妤
以上正本係照原本作成。
本裁定不得再抗告。　　　　　　　　　 
中　　華　　民　　國　　111 　年　　11　　月　　28　　日
                                      書記官  黃雅慧